# 审计报表格式及附注披露

提问人：wotainanle 时间：2020-03-15 08:05:23
请教前辈老师 报表审计中利润表必须要有上年金额吗 附注中也必须要披露吗 看到有的报告利润表只有本年金额 附注也只披露本期发生额 这样是否妥当

回答人：chenyiwei
常规的法定年度审计中的财务报表都必须有前期比较数据。你看到的可能是某些专项审计报告，其后附的财务报表是基于某些特定用途而按照特殊基础编制的，报表使用者不要求提供上年或年初比较数据。